# 车行与车行间相互换车，是否应该确认为销售采购？

提问人：acrui9733 时间：2011-11-30 10:11:04
车行与车行间相互换车，是否应该在账上确认为销售采购？

回答人：chenyiwei
这种换车主要是以调剂库存为目的，换入资产和换出资产的持有目的均为对外出售。在两者的未来销售价格等同的情况下，未来现金流量的金额、时间、风险程度等不应视作存在实质性差异，因此没有商业实质的可能性较大。